# 请教陈版主关于股权回购义务的会计处理，谢谢

提问人：会 飞 的猪 zzz 时间：2021-09-01 15:12:33
请教陈版主：
公司拟通过购买老股的方式收购一家初创企业60%的股份，达到控制。
在本次收购中同时约定了在 2025 年 12 月 31 日前的若干研发和生产里程碑事件，
1. 若在 2025 年年底前达成其中某几项里程碑事件，本公司作为控股股东承诺除创始人以外的小股东可要求本公司按照某一固定金额的公司整体估值(估值A)收购其全部股权；
2. 若 2025 年年底前达成全部里程碑事件，本公司作为控股股东有权按照某一固定金额的公司整体估值(估值B)收购小股东(包括创始人)的全部股权，该买入选择权不可有偿转让。
对于上述安排，会计处理上是否应该考虑为：
(1)本公司作为控股股东向小股东提供了带业绩条件的回购义务，在本公司单体报表上应确认该项负债(按约定的未来收购金额折现？还是按评估出的该卖出期权的公允价值？)
(2)本公司同时拥有一项买入期权，应按照该买入期权的评估值确认为一项衍生金融资产？
(3)另本集团合并报表层面的账务处理与上述本公司单体的(1)(2)处理会有差异吗？
请陈版主帮忙，万分感谢！

回答人：chenyiwei
1 、个别报表层面，本企业作为大股东既授予小股东一项卖出期权，同时也被授予一项买入期权，应分别就此确认一项以公允价值计量且其变动计入损益的金融资产和金融负债。或者，由于交易对手相同，且不可能同时实现，也可以将两者合并为一项金融资产或者一项金融负债，按净额反映。
2 、合并报表层面，需根据《企业会计准则第 37 号——金融工具列报》第十一条规定，就所承担的回购自身权益工具的义务确认一项金融负债，金额为回购所需支付金额的现值（如远期回购价格的现值、期权行权价格的现值或其他回售金额的现值）。在合并报表层面不可以仅仅确认一项衍生金融负债。